# 请问验资复核如何做底稿呢

提问人：五老峰 时间：2012-06-27 13:35:04
目前证监会对报告期内非证券所出具验资报告的需要请证券所出具验资复核报告，同时报告期外的也有问题的也需要出具验资复核报告，但不明白实务中如何做验资复核报告，向各位请教一下对各种出资方式实务中应分地别如果验证呢？ 我自己想了一些下述问题，请希望各位帮助一下： 1 、对于货币资金出资的，是不是要补以前年度的银行询证函呢？如果时间很长，能否得到银行的确认呢？ 2 、对于非货币出资，是不是要请评估事务所重新对当时的非货币价值进行评估，并出具一份复核时点的评估报告呢？ 3 、对于各位出资人，还要找他们再做一次出资确认书呢？ 4 、当时验资时出资人签发的各种协议、章程是不是要请当时的签字人确认一次呢？ 5 、对于当时出资时的非货币资产，是不是要请出资人对当时的移交手续进行一资确认呢？ 6 、当时出资的非资币资产，如果都已经消失了，如存货已经生产和销售出去了，固定资产已经报废了，类似这些如果复核呢？ 7 、如果当时的当资人已经早已转让股权目前都已不配合了，或当时的出资人已经不去世了？什么办呢？ 我也没做过验资复核报告，自己想了一些问题，请各位帮助。 谢谢！

回答人：chenyiwei
验资复核业务，理论上应该是对当时执行该验资业务的非证券资格所实施的审验程序及其结果的复核，并不是重新验资。该报告主要是供证监会核查拟上市公司历史沿革使用，与工商机关关系不大。所以该业务主要应当是调阅当时的验资底稿，检查其验资程序的执行和取证是否符合验资准则的要求，有些类似于注协的执业质量检查。如果因为年代久远，事务所变更、人员变动等原因导致无法调阅当初的验资底稿的，则执行复核业务的事务所就需要实施一些实质性的程序予以核实。同时，验资复核结论主要是关注在当初出具验资报告的时点上，其报告中所述的结论是否成立，因此一般不涉及原验资报告日后发生的情况，这属于IPO审计而不是验资复核的工作范围。

提问人：五老峰 时间：2012-06-29 22:11:24
明白了，谢谢陈老师。那么对于调阅当时的验资底稿的记录底稿，应该没有统一的格式要求吧，只要将其验资程序记录下来并进行判断是否符合准则要求就可以了吧。

回答人：chenyiwei
没有统一的格式要求。但要求完整、清楚地记录所执行的工作、取得的证据和结论。